【裁判字號】    95,易,3323
【裁判日期】    951211
【裁判案由】    竊盜
【裁判全文】
臺灣臺中地方法院刑事判決              95年度易字第3323號
公  訴  人  臺灣臺中地方法院檢察署檢察官
被      告  甲○○
上列被告因竊盜案件，經檢察官提起公訴（九十五年度偵字第二
一三六五號），被告於準備程序中就被訴事實為有罪之陳述，受
命法官於聽取當事人之意見後，由本院合議庭裁定由受命法官以
簡式審判程序判決如下：
    主    文
甲○○共同攜帶兇器，毀越安全設備竊盜，累犯，處有期徒刑拾
月。
    犯 罪 事 實
一、甲○○前因竊盜案件，經臺灣苗栗地方法院以九十年度易字
    第七六二號判決處以有期徒刑七月，緩刑三年確定；又因竊
    盜案件，經本院以九十三年度中簡字第九九九號判決處以有
    期徒刑三月，如易科罰金，以銀元三百元折算一日；前開緩
    刑亦由本院以九十三年度撤緩字第九四號裁定撤銷之；復因
    竊盜案件，經本院以九十三年度中簡字第三二○九號判決處
    以有期徒刑五月，如易科罰金，以銀元三百元折算一日，三
    案接續執行，於民國九十四年十月三十一日縮刑期滿執行完
    畢。詎其猶不知悔改，竟與綽號「阿宏」之真實姓名年籍不
    詳成年男子（下稱「阿宏」），基於意圖為自己不法所有之
    犯意聯絡，於九十五年四月七日晚間十時許，由甲○○騎駛
    機車搭載「阿宏」，至臺中市○○路二二六號乙○○所經營
    之檳榔攤前，甲○○先坐在機車上把風，「阿宏」則持不明
    兇器剪斷屬安全設備之檳榔攤鐵窗上鐵條（毀損部分未據告
    訴），從屬安全設備之窗戶爬入該檳榔攤內，再打開檳榔攤
    前方鐵捲門讓甲○○進入，而共同竊取乙○○所有之香菸十
    八條、現金新臺幣（下同）一百元，得手後離去。甲○○事
    後分得其中三條香菸。嗣於九十五年四月八日上午八時三十
    分許，乙○○發現該檳榔攤遭竊而報警處理，經警方鑑識小
    組在現場採集遺留菸蒂一個，經進行比對其內留存之ＤＮＡ
    ，發現與甲○○的ＤＮＡ－ＳＴＲ型別相同，始循線查悉上
    情。
二、案經臺中市警察局第三分局報請臺灣臺中地方法院檢察署檢
    察官偵查起訴。
    理    由
一、上揭犯罪事實，業據被告甲○○於警詢、偵查中及本院審理
    時坦承不諱，核與被害人乙○○於警詢中指述失竊情節相符
    ，且警方鑑識小組在現場採集到之菸蒂，經進行比對其內留
    存之ＤＮＡ，發現與被告的ＤＮＡ－ＳＴＲ型別相同等情，
    亦有內政部警政署刑事警察局九十五年八月十日刑醫字第○
    九五○一○三九○五號鑑驗書在卷足憑；此外，並有臺中市
    警察局第三分局刑案現場勘查報告、勘察採證同意書各一份
    、現場勘察照片十六張附卷可稽，足見被告自白與事實相符
    ，本案事證明確，其犯行洵堪認定，應依法論科。
二、按刑法第三百二十一條第一項第二款所謂之「門扇」，係指
    門戶、窗扇等阻隔出入之設備而言，至於鐵門窗乃防盜之安
    全設備，而非單純之門扇（最高法院七十三年度臺上字第三
    三九八號判決意旨參照）；又刑法第三百二十一條第一項第
    三款之攜帶兇器竊盜罪，係以行為人攜帶兇器為其加重條件
    ，此所謂兇器，其種類並無限制，凡客觀上足以對人之生命
    、身體、安全構成威脅，具有危險性之兇器為已足，並不以
    攜帶之初有行兇之意圖為必要（最高法院七十九年臺上字第
    五二五三號判例意旨參照）。查共犯「阿宏」所攜帶之不明
    器具，可剪斷鐵窗上之鐵條，客觀上自屬於足以殺傷人之生
    命、身體之器械，顯為具有危險性之兇器無訛，故核被告所
    為，係犯刑法第三百二十一條第一項第二、三款之攜帶兇器
    毀越安全設備竊盜罪。起訴書犯罪事實欄及起訴條文漏未記
    載刑法第三百二十一條第一項第二款、第三款之攜帶兇器毀
    越安全設備竊盜罪，雖經公訴檢察官當庭補充論告，然此僅
    係為加重條件之增加，屬單純一罪，毋庸變更起訴法條；另
    起訴書雖又論以刑法第三百二十一條第一項第一款之夜間侵
    入有人居住建築物罪，然案發地點為一營業檳榔攤，夜間應
    無人居住，復觀諸現場勘察照片，其內部擺設販賣檳榔、飲
    料之器具，並無供人長期居住之設備，故卷內證據並無法證
    明該檳榔攤為有人居住之建築物，尚難構成該款罪行，惟此
    僅係為加重條件之增減，乃屬單純一罪，亦毋庸變更起訴法
    條，併予敘明。又被告破壞被害人乙○○檳榔攤鐵窗之毀損
    行為，已結合於所犯加重竊盜之罪質中，無更行構成毀損罪
    之餘地，併予敘明。被告與共犯「阿宏」有犯意聯絡及行為
    分擔，為共同正犯。被告前因竊盜案件，經臺灣苗栗地方法
    院以九十年度易字第七六二號判決處以有期徒刑七月，緩刑
    三年確定；又因竊盜案件，經本院以九十三年度中簡字第九
    九九號判決處以有期徒刑三月，如易科罰金，以銀元三百元
    折算一日；前開緩刑亦由本院以九十三年度撤緩字第九四號
    裁定撤銷之；復因竊盜案件，經本院以九十三年度中簡字第
    三二○九號判決處以有期徒刑五月，如易科罰金，以銀元三
    百元折算一日，三案接續執行，於九十四年十月三十一日縮
    刑期滿執行完畢，有臺灣高等法院被告前案紀錄表及臺灣臺
    中地方法院檢察署刑案資料查註紀錄表在卷可憑，而被告行
    為後，刑法第四十七條業於九十四年二月二日修正公布，並
    於九十五年七月一日施行，修正前刑法第四十七條規定：「
    受有期徒刑之執行完畢，或受無期徒刑或有期徒刑一部之執
    行而赦免後，五年以內再犯有期徒刑以上之罪者，為累犯，
    加重本刑至二分之一。」修正後刑法第四十七條第一項規定
    ：「受徒刑之執行完畢，或一部之執行而赦免後，五年以內
    故意再犯有期徒刑以上之罪者，為累犯，加重本刑至二分之
    一。」故被告前受有期徒刑執行完畢，五年內再犯本件有期
    徒刑以上之罪，不論依修正前之刑法第四十七條，或修正後
    之刑法第四十七條第一項之規定，均構成累犯，對被告而言
    並無有利或不利之情形，自不生新舊法比較之問題，應逕依
    行為時即修正前之刑法第四十七條，論以累犯，並加重其刑
    。爰審酌被告年輕力壯，不思以正當途徑獲取財物，圖以竊
    盜財物滿足自己之慾望，且其隨意攜帶兇器毀壞安全設備入
    內竊取財物，嚴重擾亂社會安寧，惡性非輕，暨其犯罪之動
    機、目的、手段、犯罪所得，犯後坦承犯行，態度尚可等一
    切情狀，量處如主文所示之刑，以示懲儆。
三、查被告於九十五年三月三十一日凌晨五時許，至臺中市○區
    ○○○路三段一三號，竊取陳憶茹所有之筆記型電腦二臺、
    數位相機一臺及現金三千元之竊盜犯行，雖經臺灣臺中地方
    法院檢察署檢察官以九十五年度偵字第二○八三○號提起公
    訴，於九十五年十月二十日繫屬於本院，並由本院以九十五
    年度易字第三一○七號判決處以有期徒刑十月。然被告於本
    案警詢時供稱：是「阿宏」在中華路電子遊戲場打電玩時，
    他告訴伊要竊取檳榔攤財物，伊就同意等語（參見警卷九十
    五年九月八日被告警詢筆錄第三頁），足見被告本案竊盜犯
    行係另行起意，並非與本院九十五年度易字第三一○七號竊
    盜案件在同一犯罪計劃內，而無連續犯之裁判上一罪關係，
    併予敘明。
據上論結，應依刑事訴訟法第二百七十三條之一第一項、第二百
九十九條第一項前段，刑法第二條第一項前段、第二十八條、第
三百二十一條第一項第二款、第三款、（修正前）第四十七條，
判決如主文。
中    華    民    國    95    年    12    月    11    日
                  刑事第十三庭  法  官  黃裕仁
上正本證明與原本無異。
如不服本判決，應於送達後十日內向本院提出上訴狀（須附繕本
），上訴於臺灣高等法院臺中分院。
                                書記官  王嘉仁
中    華    民    國    95    年    12    月    11    日
附錄論罪科刑法條
刑法第三百二十一條：
犯竊盜罪而有左列情形之一者，處六月以上五年以下有期徒刑：
一  於夜間侵入住宅或有人居住之建築物、船艦，或隱匿其內而犯之者。
二  毀越門扇、牆垣或其他安全設備而犯之者。
三  攜帶兇器而犯之者。
四  結夥三人以上而犯之者。
五  乘火災、水災或其他災害之際而犯之者。
六  在車站或埠頭而犯之者。
前項之未遂罰之。


司法院資訊處製作；財團法人民間司法改革基金會備份。
